# 关于非同一控制下合并递延所得税负债在合并层面确认还是子公司层面确认

提问人：chq1983 时间：2011-12-18 19:56:25
请教： 非同一控制下的控股合并中，在调整子公司公允价值报表时，由于各项可辨认资产和负债账面价值和公允价值产生的差异需确认递延所得税负债，此时的递延所得税负债在合并层面确认还是子公司层面确认？在确认递延所得税负债时，对于评估师评估的各项资产公允价值认定为税前和税后是否会有差别？ 下面是个人观点不知对否： 一、评估师评估值为税前 1 、子公司层面确认： 第一年，调整子公司公允价值报表： 借：固定资产 1000 万元 贷：资本公积 1000 75%=750 万元 贷：递延所得税负债 1000 25%=250万元 合并抵消： 借：股本 5000 万元 借：资本公积 750 万元 借：商誉1250 万元 贷：长期股权投资 7000 万元
借：资产价值损失 250 万 贷：商誉减值准备 250 万 第二年： 调整子公司公允价值报表： 借：固定资产 1000 万元贷：资本公积 1000 75%=750 万元 贷：递延所得税负债 1000 25%=250万元 调整递延所得税负债（假设在 10 年内摊销转回） 借：递延所得税负债 25 万 贷：资本公积 25 万 合并抵消： 借：股本 5000 万元 借：资本公积775 万元 借：商誉 1225 万元 贷：长期股权投资 7000 万元 商誉减值（假设本年未减值） 借：期初未分配利润---资产价值损失 250 万 贷：商誉减值准备 225 万 资产价值损失 25 万
2 、合并层面确认 第一年，调整子公司公允价值报表： 借：固定资产 1000 万元 贷：资本公积 1000 万元 合并抵消： 借：股本 5000 万元 借：资本公积 1000 万元 借：商誉 1000 万元 贷：长期股权投资7000 万元 确认递延所得税负债 借：商誉 1000 25%=250 贷：递延所得税负债 1000 25%=250借：资产价值损失 250 万 贷：商誉减值准备 250 万 第二年： 调整子公司公允价值报表： 借：固定资产 1000 万元贷：资本公积 1000 万元 合并抵消： 借：股本 5000 万元 借：资本公积 1000 万元 借：商誉1000 万元 贷：长期股权投资 7000 万元 确认递延所得税负债 借：商誉 1000 25%=250 万 贷：递延所得税负债 1000 25%=25万 递延所得税负债转回（假设在 10 年内摊销转回） 借：递延所得税负债 25 万 贷：所得税费用25 万 商誉减值测试（假设本年未减值） 借：期初未分配利润---资产价值损失 250 万 贷：商誉减值准备 250 万 请教两种方式那种更合理？

回答人：chenyiwei
通常情况下，非同一控制下企业合并中的被购买方自身个别报表不会调整。所以各项可辨认资产、负债的公允价值和计税基础之间的差异导致的递延所得税只能在合并报表层面确认，这与评估值是否为税前还是税后无关。 一般情况下，在购买日合并报表中调整单项可辨认资产、负债公允价值所依据的是成本法下的评估值，一般为税前金额；收益现值法的评估结果仅作为交易定价依据，不作为确定单项资产、负债公允价值的依据。